---
title: "2021-08"
description: |
  情報システム導入に関する月次報告書
author:
  - name: "Yusei Kawai"
    url: {}
  - name: "Asako Horie"
    
date: 08-19-2021
output:
  distill::distill_article:
    toc: true
    toc_depth: 2
    self_contained: false
    code_folding: true
---

<style type= "text/css">
h2{
padding-top: 50px;
color: #00ADB5;
}
</style>


```{r setup, include=FALSE}
knitr::opts_chunk$set(echo = FALSE)
```


## 1. SAP / WMS
### Overview & Milestone
* CSVマスタープラン「c.実施機関」のセッション参照。

### Highlight
* UAT実施最中にWMS側で重篤なエラーが検出されたため、WMSのリリース時期を変更することとした。
* WMSは検出されたエラーを改修し、再度UATを実施する。
* SAPは予定通り、8/19までにシステム承認を行い、9/1 リリースを目標に進める。
* WMSに関する保守契約の内容を確定した。

### Milestone
8/30: CSV正式書類（SAPリリース）作成  
9/01: SAPリリース  
9/10: WSM部分再UAT修了  
9/15: CSV正式書類（WMSリリース）作成  

### Risk & Concerns
- WMSの改修後UATが9月10日までに終了できず、テスト環境を再度構築しなければならない自体に陥ること。

### Plan for Next Month
- SAPリリース (9/1)
- WMSリリース (9/13)
- CSV修了 (9/13)
- 保守契約締結 (8/31)


## 2. Doc Management System
### Overview & Milestone
* [文書管理システムWBS参照](https://www.notion.so/ed6dcca847ad45d396de0e79a217d6bd?v=5846dc73e818443081e8d0c721435b44)

### Highlight
* システム運用検討
* システムオプションの決定
* 本番稼働までのスケジュールをNRIと合意
* PermaDocの本年度来年度費用（予測）は以下の通り

```{r table}
library(tidyverse)
library(gt)
system_bd <- dplyr::tibble(
  System = c("PermaDocument", "ナレッジデリ"),
  "2021" = c(2500000*1.1 + (332910*1.1), 405790*1.3),
  "2022" = c(332910*1.1*12, 1623160),
)

system_bd %>% 
  gt::gt() %>%
  fmt_currency(
    columns = c("2021","2022"),
    currency =  "JPY"
  ) %>%
  summary_rows(
    columns = c("2021","2022"),
    fns = list(
      total = ~sum(.)),
    formatter = fmt_currency,
    currency = "JPY")%>%
  tab_header(
    title = "2021年、2022年のシステム関連予算"
  )%>%
  tab_footnote(
    footnote = c("PDは1ヶ月間、KDは3カ月間で計算"),
    locations = cells_column_labels(columns = "2021")
  ) %>%
  tab_options(table.width = 600, 
              column_labels.background.color ="#E8F6EF",
              table.font.names = "Hackgen")

```

### Milestone
* [文書管理システムWBS参照](https://www.notion.so/ed6dcca847ad45d396de0e79a217d6bd?v=5846dc73e818443081e8d0c721435b44)

### Risk & Concerns
- 特になし。

### Plan for Next Month
* 運用法の骨子確立
* 社内代表者共有

## 3. e-learning system
### Overview & Milestone
* [ナレッジデリWBS参照](https://www.notion.so/60cbfdfcf0d04703890693efe5c8ca43?v=98acbc6ce2024e69a172570f4662de21)

### Highlight
* QMSトレーニングのマテリアル作成方法を検討。9月までに基礎部分の資料を作成し、その資料を参考に各プロセスの資料を作成する。

### Milestone
* [ナレッジデリWBS参照](https://www.notion.so/60cbfdfcf0d04703890693efe5c8ca43?v=98acbc6ce2024e69a172570f4662de21)

### Risk & Concerns
- 特になし。

### Plan for Next Month
- 契約締結


## 4. Safety Database
* エムシンクは先約が入ってしまったため、先約の仕様やスケジュール感に従わなければならず脱落
* Agathaも3社協同が難しいので脱落
* 韓国のCRScubeという会社のシステムを検討中。そこのEDCをOMDでも使用しており、DBとのリンクが可能なうえにリーズナブルというのが候補に挙がった理由。OMD単独で検討予定。